【裁判字號】    97,訴,1462
【裁判日期】    970623
【裁判案由】    違反毒品危害防制條例
【裁判全文】
臺灣彰化地方法院刑事判決      九十七年度訴字第一四六二號
公  訴  人  臺灣彰化地方法院檢察署檢察官
被      告  甲○○
                    （另案羈押在臺灣彰化看守所）
上列被告因違反毒品危害防制條例案件，經檢察官提起公訴（九
十七年度毒偵字第一七五九號）由本院合議庭裁定依簡式審判程
序審理判決如下：
    主  文
甲○○施用第一級毒品，累犯，處有期徒刑玖月；又施用第二級
毒品，累犯，處有期徒刑陸月。應執行有期徒刑壹年貳月。
    事  實
一、甲○○前曾：(1)於民國九十四年二月十四日，因施用第二級
    毒品案件，經本院北斗簡易庭以九十三年度斗簡字第四一九
    號判處有期徒刑六月，得易科罰金確定；(2)又於九十四年八
    月四日，因施用第一級毒品案件，由本院以九十三年度訴字
    第一三０九號案件判處有期徒刑九月確定（上開(1)、(2)所示
    之刑期，嗣經本院以九十四年度聲字第一七六四號裁定應執
    行有期徒刑一年二月確定）；(3)復於九十四年十二月十二日
    ，因連續施用第二級毒品案件，經臺灣高等法院臺中分院以
    九十四年度上易字第一三二二號案件判處有期徒刑九月確定
    ；(4)再於九十四年十二月十九日，因施用第一級毒品案件，
    由臺灣臺中地方法院以九十四年度訴字第三三二九號判處有
    期徒刑一年二月確定（前開(3)、(4)所示之刑期，後經臺灣臺
    中地方法院以九十六年度聲減字第一０二二號裁定分別減為
    有期徒刑四月又十五日、七月，並定應執行刑為有期徒刑十
    月又十五日確定），前揭(1)至(4)所示之刑期經入監接續執行
    後，已於九十六年七月十六日執行完畢。其復曾因施用毒品
    案件，經送執行觀察、勒戒後，因認有繼續施用毒品之傾向
    ，接續執行強制戒治，後經戒治所評定合格，認無繼續戒治
    之必要，於九十年十一月十九日停止戒治，所餘期間付保護
    管束，並因上開保護管束已於九十一年五月十六屆滿未經撤
    銷而視為執行完畢，由臺灣彰化地方法院檢察署檢察官以九
    十一年度戒毒偵字第五四０號案件為不起訴之處分確定；其
    復於上開強制戒治執行完畢後之五年內，再犯上開(1)至(4)所
    示之施用第一、二級毒品案件經判決確定在案。詎仍不知警
    惕：（一）另行基於施用第一級毒品之犯意，於九十七年二
    月十五日下午八時許，在彰化縣田尾鄉○鎮村○○路路旁，
    以將少許海洛因粉末摻入香菸內點火吸用之方式，施用第一
    級毒品海洛因一次。（二）又另行基於施用第二級毒品甲基
    安非他命之犯意，於九十七年二月十六日下午四時五十五分
    許為警採尿回溯九十六小時內之某時，在彰化縣田尾鄉○鎮
    村○○路路旁，以將少許甲基安非他命放入玻璃管內，以火
    燒烤再吸其煙霧之方式，施用第二級毒品甲基安非他命一次
    。嗣其於九十七年二月十六日下午二時四十分許，在彰化縣
    田中鎮○○里○○路二七一巷八六號，遇警持搜索票對被搜
    索人陳銀漢（所涉違反毒品危害防制條例罪嫌，另由檢察官
    偵查處理）執行搜索之際，其於有偵查犯罪職權之機關或個
    人發覺其上開施用第一級毒品海洛因一次之犯罪前，主動向
    警方坦認有前開施用海洛因一次之犯行而自首，且主動接受
    裁判；並因同日下午四時五十五分許為警採尿送驗後，除呈
    海洛因代謝物嗎啡之陽性反應外，另亦呈甲基安非他命之陽
    性反應，始查獲其前開施用第二級毒品甲基安非他命一次之
    犯行。
二、案經彰化縣警察局田中分局報請臺灣彰化地方法院檢察署檢
    察官偵查起訴，由本院合議庭裁定依簡式審判程式審理。
    理  由
一、訊據被告甲○○對於上揭事實坦承不諱，且有「應受尿液採
    驗人尿液檢體採集送驗紀錄表」、詮昕科技股份有限公司濫
    用藥物尿液檢驗報告各一份在卷可稽，被告就其有施用第一
    級毒品海洛因及施用第二級毒品甲基安非他命各一次之自白
    與事實相符。此外，復有臺灣彰化地方法院檢察署刑案資料
    查註紀錄表、臺灣高等法院被告前案紀錄表、臺灣高等法院
    在監在押全國紀錄表各一份在卷可憑，本件事證明確，被告
    犯行洵足認定。
二、按海洛因係毒品危害防制條例所定之第一級毒品，而甲基安
    非他命則係同條例所定之第二級毒品，均不得非法施用。核
    被告如事實欄一、（一）所為，係犯毒品危害防制條例第十
    條第一項之施用第一級毒品罪；其如事實欄一、（二）所為
    ，則係犯同條第二項之施用第二級毒品罪。其為供施用第一
    級毒品及第二級毒品而持有各該級毒品之低度行為，應各為
    施用之高度行為所吸收，均不另論罪。又被告所犯上開二罪
    間，犯意各別，罪質互殊，應予分論併罰。再被告前曾：(1)
    於九十四年二月十四日，因施用第二級毒品案件，經本院北
    斗簡易庭以九十三年度斗簡字第四一九號判處有期徒刑六月
    ，得易科罰金確定；(2)又於九十四年八月四日，因施用第一
    級毒品案件，由本院以九十三年度訴字第一三０九號案件判
    處有期徒刑九月確定（上開(1)、(2)所示之刑期，嗣經本院以
    九十四年度聲字第一七六四號裁定應執行有期徒刑一年二月
    確定）；(3)復於九十四年十二月十二日，因連續施用第二級
    毒品案件，經臺灣高等法院臺中分院以九十四年度上易字第
    一三二二號案件判處有期徒刑九月確定；(4)再於九十四年十
    二月十九日，因施用第一級毒品案件，由臺灣臺中地方法院
    以九十四年度訴字第三三二九號判處有期徒刑一年二月確定
    （前開(3)、(4)所示之刑期，後經臺灣臺中地方法院以九十六
    年度聲減字第一０二二號裁定分別減為有期徒刑四月又十五
    日、七月，並定應執行刑為有期徒刑十月又十五日確定），
    前揭(1)至(4)所示之刑期經入監接續執行後，已於九十六年七
    月十六日執行完畢，有臺灣彰化地方法院檢察署刑案資料查
    註紀錄表、臺灣高等法院被告前案紀錄表各一份在卷可考，
    其於五年以內故意再犯本件有期徒刑以上之二罪，均為累犯
    ，均應依刑法第四十七條第一項之規定，各加重其刑。另被
    告係於九十七年二月十六日下午二時四十分許，在彰化縣田
    中鎮○○里○○路二七一巷八六號，遇警持搜索票對被搜索
    人陳銀漢執行搜索之際，其於有偵查犯罪職權之機關或個人
    發覺其上開施用第一級毒品海洛因一次之犯罪前，主動向警
    方坦認有前開施用海洛因一次之犯行而自首，且主動接受裁
    判一節，已據被告於本院審理時陳明，並有被告之警詢筆錄
    一份在卷可考，爰依刑法第六十二條前段之規定，就其上揭
    所為之施用第一級毒品犯行，減輕其刑；且被告所為上開施
    用第一級毒品犯行，前分別有加重、減輕之事由，依法應先
    加後減之。爰審酌被告之素行、犯罪之動機、目的、施用毒
    品係戕害自身健康、施用毒品海洛因及施用毒品甲基安非他
    命各一次之手段、所生危害及犯罪後之態度等一切情狀，就
    其所為上開施用第一級毒品及施用第二級毒品犯行，分別量
    處如主文所示之刑，並定其應執行之刑，以示懲儆。另中華
    民國九十六年罪犯減刑條例雖於九十六年七月四日公布，並
    自同年七月十六日生效施行，然依上開條例第二條第一項第
    三款：「犯罪在中華民國九十六年四月二十四日以前者，除
    本條例另有規定外，依下列規定減刑：三、有期徒刑、拘役
    或罰金，減其刑期或金額二分之一。」之規定，須行為人犯
    罪時間在九十六年四月二十四日以前者，始有該條例之適用
    ；而被告上開施用第一級毒品及施用第二級毒品之犯罪時間
    ，均在九十六年四月二十四日之後，自均無前揭條例減刑規
    定之適用，附予敘明。
三、至警方於九十七年二月十六日下午二時四十分許，在彰化縣
    田中鎮○○里○○路二七一巷八六號搜索查扣之海洛因一包
    （淨重零點零八公克、包裝重零點三五公克）及注射針筒一
    支，被告堅稱：上開扣案之海洛因一包及注射針筒一支均非
    伊所有，且與其本案所為之施用第一、二級毒品各一次之犯
    行無關等語，而本院亦查無上開扣案之海洛因一包及注射針
    筒一支與本案有關之事證，依從刑依附於主刑之原則，自無
    法於本案併為沒收銷燬或沒收之諭知，併此敘明。
據上論斷，應依刑事訴訟法第二百七十三條之一第一項、第二百
九十九條第一項前段，毒品危害防制條例第十條第一項、第二項
、第二十三條第二項，刑法第十一條前段、第四十七條第一項、
第六十二條前段、第五十一條第五款，判決如主文。
本案經檢察官吳芙如到庭執行職務
中    華    民    國  九十七  年    六    月  二十三  日
                  刑事第八庭    法  官  李雅俐
以上正本證明與原本無異。
如不服本判決，應於判決送達後10日內，向本院（切勿逕送臺灣
高等法院臺中分院）提出上訴狀，上訴書狀應「敘述具體上訴理
由」，並按他造當事人之人數附繕本。
中    華    民    國  九十七  年    六    月  二十三  日
                                書記官  陳秀娟
附錄論罪科刑法條：
毒品危害防制條例第十條：
施用第一級毒品者，處六月以上五年以下有期徒刑。
施用第二級毒品者，處三年以下有期徒刑。


司法院資訊處製作；財團法人民間司法改革基金會備份。
